---
title: "Quanteda + rtweet"
author: "Tadeášek"
date: "12/7/2021"
output: word_document
---

```{r setup, include=FALSE}
knitr::opts_chunk$set(echo = TRUE)
```

# Quanteda a rtweet

Čím budeme muset projít?
 - připojit rtweet k naší Twitter API
 - získat data, která chceme
 - připravit je pro kvantitativní textovou analýzu
 - provést kvantitativní textovou analýzu s pomocí quantedy


```{r}
library("rtweet")
library("lubridate")
library("dplyr")
library("quanteda")
library("readtext")
library("stopwords")
library("SnowballC")
library("wordcloud")
library("RColorBrewer")
library("quanteda.textplots")
library("quanteda.textstats")
library("ggplot2")
```

připojení k Twitter developer API

1. bearer token

```{r}
appname <- "TestujuProR"
key <- "7KVUurkhWliO0ts0Fm3mluiSR"
secret <- "vd78YntykzpiPFms1lnlVorcNdymuZ2oHW09a86wJzLSzxXkkg"
accesstoken <- "933740502549229568-9OQgh7wqIPFQFgbQ84ttJWMWVEZQKu3"
accesstokensecret <- "antIsCf92vb2TJqoNIw51Vm4wGhMQbgsgG3SVGKzb2hbq"
twitter_token <- create_token(app = appname, consumer_key = key, consumer_secret = secret, access_token = accesstoken, access_secret = accesstokensecret)
```

pak do twarc2 a můžeme hledat!
základní hledání, vokolo tejdne
twarc2 search "#freeuyghurs" tweets.jsonl
pip install twarc-csv
twarc2 csv tweets.jsonl tweets.csv



- home directory twarcu: C:\Users\Tadeáš

```{r}
getwd()
```

```{r}
FreeUyghurs <- read.csv("C:/Users/Tadeáš/Documents/GitHub/RStudio/freeuyghurs.csv")
```

```{r}
class(FreeUyghurs)
```



odkazy:
https://github.com/alblaine/twarc-tutorial
https://github.com/jeffcsauer/twarc-v2-tutorials/blob/master/twarc_fas.md
https://guides.libraries.psu.edu/c.php?g=796631&p=5698003
https://github.com/DocNow/twarc-csv
https://gist.github.com/schochastics/1ff42c0211916d73fc98ba8ad0dcb261
https://github.com/cjbarrie/academictwitteR
https://twittercommunity.com/t/how-to-set-full-archive-search-pagination-loop-in-r-studio/152418/2
https://docs.ropensci.org/rtweet/reference/search_fullarchive.html
https://rdrr.io/cran/rtweet/man/search_fullarchive.html



